臺灣臺南地方法院刑事判決
109年度易字第1271號
公  訴  人  臺灣臺南地方檢察署檢察官
被      告  李育儒



上列被告因業務侵占等案件，經檢察官提起公訴（109年度調偵
緝字第82號），本院以簡式審判程序判決如下：
    主  文
李育儒犯業務侵占罪，處有期徒刑陸月，如易科罰金，以新臺幣
壹仟元折算壹日。又犯詐欺取財罪，處拘役伍拾日，如易科罰金
，以新臺幣壹仟元折算壹日。
未扣案犯罪所得合計新臺幣貳拾捌萬捌仟玖佰壹拾伍元，沒收，
於全部或一部不能沒收時，追徵之。
    事實及理由
一、被告李育儒所犯，均係死刑、無期徒刑、最輕本刑為3年以
    上有期徒刑以外之罪，其於準備程序中就被訴事實為有罪之
    陳述，經受命法官告知簡式審判程序之旨，並聽取其與公訴
    人之意見後，本院合議庭裁定由受命法官獨任進行審判程序
    ，合先敘明。
二、本件犯罪事實及證據，均引用檢察官起訴書之記載（如附件
    ），並就證據部分增列：被告於本院審理時之自白。
三、核被告所為，係犯刑法第336條第2項之業務侵占罪、第339
    條第1項之詐欺取財罪。被告於受雇期間，自民國106年10月
    間起至107年1月間止，利用業務上收款之機會，侵占經手之
    9筆款項（詳如起訴書附表），時間關係密接，侵害法益同
    一；另所為2次詐欺犯行部分，亦具有時、地關係緊密及被
    害人單一之特性，均應評價為接續犯，各論以一罪。所犯上
    開二罪，犯意各別，行為不同，應予分論併罰。
四、本院審酌被告於任職○○○工程行期間，利用向廠商請款之機
    會，將代收款項共新台幣（下同）28萬1915元予以侵占入己
    ，另以承接工程之不實事由，詐取7000元得逞，所為俱屬不
    該，雖於本院表示有意賠償，經移送調解後，達成初步賠償
    共識，但於第2次調解期日即無故未到，復未再與告訴人聯
    繫，有本院調解案件進行單、公務電話紀錄在卷，難認有彌
    補所犯之誠，惟念其犯後坦承犯行，態度尚稱良好，且無何
    重大不良前科，有其前案紀錄表可稽，兼衡所造成之損害金
    額，暨其於本院所述之教育程度、家庭及經濟狀況等一切情
    狀，分別量處如主文所示之刑，並均諭知易科罰金之折算標
    準，以資懲儆。
五、被告侵占及詐欺之金額合計28萬8915元，被告迄未返還告訴
    人，亦未與告訴人達成調解，是上開犯罪所得即應依刑法第
    38條之1第1項前段、第3項規定，宣告沒收之，於全部或一
    部不能沒收時，追徵之。
據上論斷，應依刑事訴訟法第299條第1項前段、第273條之1第1
項、第310條之2、第454條第2項，刑法第336條第2項、第339條
第1項、第41條第1項前段、第38條之1第1項前段、第3項，判決
如主文。
本案經檢察官林怡君提起公訴，檢察官廖舒屏到庭執行職務。
中　　華　　民　　國　　110 　年　　2 　　月　　22　　日
　　　　　　　　　刑事第十四庭  法　官　周宛瑩
以上正本證明與原本無異。
如不服本判決應於收受本判決後20日內向本院提出上訴書狀，並
應敘述具體理由。其未敘述上訴理由者，應於上訴期間屆滿後20
日內向本院補提理由書狀（均須按他造當事人之人數附繕本）「
切勿逕送上級法院」。 
  　　　　　　　　　　　　　　　書記官　李諾櫻
中　　華　　民　　國　　110 　年　　2 　　月　　22　　日
附錄論罪法條：
中華民國刑法第336條
對於公務上或因公益所持有之物，犯前條第1項之罪者，處1年以
上7年以下有期徒刑，得併科15萬元以下罰金。
對於業務上所持有之物，犯前條第1項之罪者，處6月以上5年以
下有期徒刑，得併科9萬元以下罰金。
前二項之未遂犯罰之。
中華民國刑法第339條
意圖為自己或第三人不法之所有，以詐術使人將本人或第三人之
物交付者，處5年以下有期徒刑、拘役或科或併科50萬元以下罰
金。
以前項方法得財產上不法之利益或使第三人得之者，亦同。
前二項之未遂犯罰之。
附件：
臺灣臺南地方檢察署檢察官起訴書
                                   109年度調偵緝字第82號
　　被　　　告　李育儒　男　53歲（民國00年0月00日生）
　　　　　　　　　　　　住○○市○○區○○路000巷00號
　　　　　　　　　　　　居臺南市○區○○街0巷00號
　　　　　　　　　　　　國民身分證統一編號：Z000000000號
上列被告因侵占等案件，業經偵查終結，認應提起公訴，茲將犯
罪事實及證據並所犯法條分敘如下：
　　　　犯罪事實
一、李育儒前為「○○○工程行」之負責人陳○騏所聘僱之員工，負
    責該工程行之業務承攬、發放薪資及向廠商請款等事宜。詎
    李育儒竟意圖為自己不法之所有，基於侵占之接續犯意，於
    附表所示之時間，利用為○○○工程行向廠商請款之機會，將
    其向附表所示之廠商收取如附表所示之工資，侵占入己而未
    交還○○○工程行，總計侵占金額為新臺幣（下同）281,915元
    。另李育儒意圖為自已不法之所有，基於詐欺之接續犯意，
    於民國106年12月30日、同年月31日，佯稱有承接豐譽營造股
    份有限公司在新吉工地之工程為由，向陳○騏請款4000元、3
    000元，共計7,000元，使陳○騏陷於錯誤而如數付款。嗣陳○
    騏確認發現○○○工程行並未承接上開工地之工程，始知遭騙
    。
二、案經陳○騏訴由臺南市政府警察局麻豆分局報告偵辦。
　　　　證據並所犯法條
一、訊據被告李育儒對於上揭犯罪事實坦承不諱，核與證人即告
    訴人陳○騏於警詢及偵查中指訴情節相符，復有○○○工程行商
    業登記抄本、請款單、對帳單、被告任職於○○○工程行之名
    片、豐譽營造股份有限公司柳營土雞肉廠新建土木工程人力
    派遣契約書、工程報價單在卷可參，足徵被告之自白與事實
    相符。是被告上開犯嫌，堪以認定。
二、核被告所為，係犯刑法第336條第2項業務侵占、同法第339
    條第1項詐欺取財罪嫌。又被告所犯如附表所示之業務侵占
    犯行，主觀上係基於同一侵占之目的及犯意，運用相同之手
    段，於密切接近時間及同一地點實施，侵害同一法益，各行
    為之獨立性極為薄弱，依一般社會健全觀念，難以強行分開
    ，應視為數個舉動之接續施行，合為包括之一行為予以評價
    而為接續犯，請論以一罪。另被告所犯之2次詐欺犯行，主
    觀上係基於同一詐欺之目的及犯意，運用相同之手段，於密
    切接近時間及同一地點實施，侵害同一法益，各行為之獨立
    性極為薄弱，依一般社會健全觀念，難以強行分開，應視為
    數個舉動之接續施行，合為包括之一行為予以評價而為接續
    犯，亦請論以一罪。被告所為業務侵占及詐欺取財犯行，犯
    意各別，請予分論併罰。另被告因業務侵占取得之281,915
    元、詐欺所得之7,000元，雖未扣案，然屬被告因本件犯罪
    所獲之犯罪所得，請依刑法第38條之1第1項前段、第3段規
    定宣告沒收，於全部或一部不能沒收或不宜執行沒收時，追
    徵其價額。
三、依刑事訴訟法第251條第1項提起公訴。
　  此　致
臺灣臺南地方法院
中　　華　　民　　國　 109　　年　　10　　月　　28　　日
                          檢  察  官   林怡君
本件證明與原本無異
中　　華　　民　　國　 109　　年　　11　　月　　2 　　日
                          書  記  官   黃怡寧
所犯法條　　
中華民國刑法第336條
對於公務上或因公益所持有之物，犯前條第 1 項之罪者，處 1
年以上 7 年以下有期徒刑，得併科 15 萬元以下罰金。
對於業務上所持有之物，犯前條第 1 項之罪者，處 6 月以上 5
年以下有期徒刑，得併科 9 萬元以下罰金。
前二項之未遂犯罰之。
中華民國刑法第339條
意圖為自己或第三人不法之所有，以詐術使人將本人或第三人之
物交付者，處 5 年以下有期徒刑、拘役或科或併科 50 萬元以
下罰金。
以前項方法得財產上不法之利益或使第三人得之者，亦同。
前二項之未遂犯罰之。
附表
編號 日期 廠商名稱 被告向廠商請款金額 被告向○○○工程行請款金額 1 106年10月 大成長城 47250元 35000元 2 106年11月 同上 48550元 36000元 3 106年11月 同上 10000元 8000元 4 106年12月 同上 18900元 14000元 5 106年11月 秀才農場 60000元 48000元 6 106年11月 豐譽大福 1300元 1785元 7 106年12月 同上 56385元 40550元 8 106年12月 豐譽營造 2730元 2000元 9 107年1月 豐譽大福 36800元 36800元 總計   281915元 222135元